Inventaris van het archief van de Admiraliteitscolleges: Verzameling J.A. van den Velden, 1692-1793
Nationaal Archief, Den Haag
- Stuk afkomstig van D. Boogert., F.
  - Journaal, gehouden door den schrijver D. Boogert op 's Lands schip Amphitrite (van de Admiraliteit te Amsterdam), onder bevel van den kapitein J. H. van Kinsbergen, gedurende zijn reis naar Marokko en de Middellandsche zee., 1776 Mei 11-1777 September 29; 62; 1 deel
- Stuk afkomstig van Jan van Kruyne., G.
  Luitenant-ter-zee c. 1755, kapitein 1758, schout-bij-nacht 1781.
  - Brieven en andere stukken, ontvangen door den luitenant, later kapitein en schout-bij-nacht, J. van Kruyne., 1754 April 29-1782 Mei 27; 63; 1 omslag
- Stukken afkomstig van Rutger Ad. van Schleusing., H.
  Adelborst c. 1760, luitenant-ter-zee c. 1763.
  - Journaal, gehouden door R. A. van Schleusing als adelborst op 's Lands schip Maarsen (van de Admiraliteit te Amsterdam), onder bevel van den kapitein L. graaf van Bylandt, gedurende zijn reis naar St. Eustatius en de Middellandsche zee., 1760 April 30-1762 December 12; 64; 1 omslag
  - Journaal, gehouden (door R. A. van Schleusing als adelborst ?) op 's Lands schip Rijnland (van de Admiraliteit te Amsterdam), onder bevel van den kapitein L. graaf van Bylandt, gedurende zijn reis naar de Middellandsche zee., 1761 December 6-1762 December 12; 65; 1 omslag
  - Journaal, gehouden door R. A. van Schleusing als luitenant op 's Lands schip Kennemerland (van de Admiraliteit te ?), onder bevel van den kapitein A. Hartsinck, gedurende zijn reis naar de Middellandsche zee., 1763 Maart 25-1764 April 11; 66; 1 omslag
  - Journaal, gehouden door R. A. van Schleusing als luitenant op 's Lands schip Zwieten (van de Admiraliteit te Amsterdam), onder bevel van den kapitein L. graaf van Bylandt, gedurende zijn reis naar de Middellandsche zee., 1764 Maart 22-1765 Juli 26; 67; 1 omslag
    Met lijsten van de gebreken van het schip en van de rondhouten, seinbrieven enz.
- Stukken afkomstig van ?, I.
  - Verzameling van (gedrukte) zeeorders., 1682-1823; 68; 1 band
    Met onvolledige inhoudstafel.
  - Aanteekeningen van ? betreffende de practische stuurmanskunst en den dienst ter zee, beschrijvingen van vaarwaters enz., Tweede helft 18de eeuw; 69-70; 2 deelen
    - Bestanddeel 1, 69
    - Bestanddeel 2, 70
      In nummer 69 bevindt zich achterin een onvolledige inhoudstafel.
  - "Aanmerking door de heer capiteijn Meurer over de caart van Mackensie.", 1793; 71; 1 stuk
  - Lijst van de schepen der Admiraliteit te Amsterdam, en van de Algerijnsche zeemacht.; (1751-1760); (1757); 72; 1 stuk
  - Journaal, gehouden door ? op 's Lands schip St. Martensdijk (van de Admiraliteit in Zeeland), onder bevel van den kapitein M. Haringman, gedurende zijn reis naar de West-Indische koloniën., 1763 Mei 15-1764 Juli 2; 73; 1 deel
  - Journaal, gehouden door ? op 's Lands schip St. Maartensdijk (van de Admiraliteit in Zeeland), onder bevel van den kapitein C. Vis, "gedestineert tot het overbrengen der jaarlijckse presenten aan den Dey en regeering van Algiers"., 1764 September 24-1765 April 9; 74; 1 deel
  - Journaal, gehouden door ? op 's Lands schip De Jonge Prins (van de Admiraliteit in Zeeland), onder bevel van den kapitein J. van Kruyne, "gedistineert om te dienen in een esquader van 4 scheepen, door Haar Hoog Mogende naa Algiers gesonden"., 1765 April 13-1766 April 12; 75; 1 deel
  - Journaal, gehouden door ? op 's Lands schip 't Loo (van de Admiraliteit te Amsterdam), onder bevel van den kapitein Q. Dabenis, gedurende zijn reis naar de Middellandsche zee., 1766 Mei 27-.1767 Juli 3; 76; 1 omslag
    Met instructiën, resolutiën, proportielijsten van het geschut, beschrijvingen van de tuigage enz.
  - Journaal, gehouden door ? op 's Lands schip De Jonge Prins (van de Admiraliteit in Zeeland), onder bevel van den kapitein J. van Kruyne, "gedestineert tot het kruijsen op de Oost-Indische retourvloot"., 1766 April 13-1766 October 28; 77; 1 deel
  - Journaal, gehouden door ? op 's Lands schip De Amezone (van de Admiraliteit te Amsterdam), onder bevel van den kapitein W. May, gedurende zijn reis naar de Kust van Guinee en de West-Indische koloniën., 1767 Juli 31-1769 Juni 22; 78; 1 deel
  - Uittreksels uit een journaal, gehouden door ? op 's Lands schip De Amezone (van de Admiraliteit te Amsterdam), onder bevel van den kapitein W. May, gedurende zijn reis naar de kust van Guinee en de West-Indische koloniën., 1767 Augustus 28-1768 Juni 20; 79; 1 omslag
    De tekst wijkt aanmerkelijk af van dien van het onder nummer 78 beschreven journaal.
  - Journaal, gehouden door ? op 's Lands schip De Boreas (van de Admiraliteit te Amsterdam), onder bevel van den kapitein G. W. H. van der Feltz, gedurende zijn reis naar Algiers en de Middellandsche zee., 1768 Maart 29-1770 Juli 10; 80
    Met wekelijksche consumptielijsten.
  - Journaal, gehouden door ? op 's Lands schip Zierickzee (van de Admiraliteit in Zeeland), onder bevel van den kapitein J. F. Nebbens, "gedestineert om te dienen onder een esquader van ses scheepen van linie door Haar Hoogmoogende naa de Middellandse zee gesonden"., 1770 October 15-1772 Februari 19; 81; 1 deel
  - Journaal, gehouden door ? op 's Lands schip Thetis (van de Admiraliteit te Amsterdam), onder bevel van den kapitein C. van Vlierden, gedurende zijn reis naar de kust van Marokko en de Middellandsche zee., 1773 April 14-1774 Augustus 8; 82; 1 omslag
    Met resolutiën en andere, op het schip opgemaakte, stukken.
  - Verklaringen, door verschillende opvarenden van het Oost-Indische Compagnieschip Beekvliet voor het gerecht van Huisduinen en Den Helder afgelegd omtrent een aan boord voorgekomen geval van insubordinatie., 1774 September 9; 83; 1 omslag
  - Journaal, gehouden door ? op 's Lands schip Walcheren (van de Admiraliteit in Zeeland), onder bevel van den kapitein B. Cau, gedurende zijn reis naar de Middellandsche zee en de kust van Marokko., 1775-1776; 84-85; 2 deelen
    - 1775 April 15-1776 Februari 11, 84
    - 1776 Februari 11-1776 December 26, 85
  - Journaal, gehouden door ? op 's Lands schip Argo (van de Admiraliteit te Amsterdam), onder bevel van den schout-bij-nacht A. Hartzink, gedurende zijn reis naar de kust van Marokko en de Middellandsche zee., 1775 Mei 11-1776 April 25; 86; 1 deel
  - Journaal, gehouden door ? op 's Lands schip Amphitrite (van de Admiraliteit te Amsterdam), onder bevel van den kapitein J. H. van Kinsbergen, gedurende zijn reis naar de kust van Marokko en de Middellandsche zee., 1776 Mei 12-1777 September 25; 87; 1 omslag
  - Copie-Resolutie, genomen ter reede van Texel op 's Lands schip West-Friesland (van de Admiraliteit te Amsterdam), onder bevel van den kapitein D. S. van Reijneveld, over het uitzeilen van dien bodem., 1777 December 7; 88; 1 stuk
  - Journaal, gehouden door ? op 's Lands schip Venus (van de Admiraliteit te Amsterdam), onder bevel van den kapitein G. Smissaert, gedurende zijn reis tot bij de Vlaamsche eilanden., 1784 Mei 26-1785 Juni 23; 89; 1 deel
  - Journaal, gehouden door ? op het schip ?, [z.d.]; 90; 1 stuk
    Fragment.